# 出售子公司纳不纳入合并的问题

提问人：hsj20082857 时间：2014-10-29 14:27:50
请教各位大神： 现在对某单位 9 月 30 日为基准日进行专项审计，该单位于 9 月 30 日前出售一家子公司，但在 10 月份才完成交易。请问站在 9 月 30 日报表日该子公司还需纳入合并吗？

回答人：chenyiwei
需对交易过程进行分析，并反向运用企业合并准则应用指南第二条中对购买日／合并日确定的相关指引，确定丧失对该子公司的控制权的日期，在该日确认丧失控制权的损益，且自该日起不再纳入合并报表范围。